臺灣彰化地方法院刑事判決　　　　　　　100年度訴字第722號
公　訴　人　臺灣彰化地方法院檢察署檢察官
被　　　告　呂榮華
上列被告因違反毒品危害防制條例案件，經檢察官提起公訴（10
0年度毒偵字第574、751號），本院依簡式審判程序判決如下：
    主  文
呂榮華犯如附表所示之罪，各處如附表所示之刑。應執行有期徒
刑壹年貳月。
    犯罪事實
一、呂榮華前曾因施用毒品案件，經本院以95年度毒聲字第187
    號裁定令入勒戒處所施以觀察、勒戒後，經評定認無繼續施
    用毒品之傾向，於民國95年11月23日執行完畢釋放出所，並
    經臺灣彰化地方法院檢察署檢察官以95年度毒偵緝字第166
    、167 、168 、169 號及95年度毒偵字第4469號為不起訴之
    處分確定。復因竊盜案件，經本院以95年度易字第280 號判
    處有期徒刑1 年10月確定（第1 案）；又因施用第一、二級
    毒品案件，經臺中高等法院臺中分院96年度上訴字第2280號
    判刑並減刑為有期徒刑4 月、2 月15日，應執行有期徒刑6
    月確定（第2 案）；再因施用第一、二級毒品案件，以96年
    度訴字第2216號判刑並減刑為有期徒刑4 月、2 月15日，應
    執行有期徒刑6 月確定（第3 案）；復因施用第一、二級毒
    品案件，經本院以96年度訴字第2080號判刑並減為有期徒刑
    4 月（3 罪）、2 月15日，應執行有期徒刑1 年確定（第4
    案）；另因施用第一、二級毒品案件，經本院以96年度訴字
    第2406號判處減刑為4 月、2 月15日（第5 案），應執行有
    期徒刑6 月確定，上開2 、3 、4 、5 案嗣經本院以98年度
    聲字第1650號裁定應執行有期徒刑2 年2 月確定，經與第1
    案接續執行，於99年10月26日縮短刑期假釋出監並付保護管
    束，假釋後又因施用第一級毒品案件，分別經本院以100 年
    度訴字第450 號判處有期徒刑10月確定（第6 案）、臺灣雲
    林地方法院以100 年度訴字第345 號判處有期徒刑9 月確定
    （第7 案），前開假釋遭撤銷，所餘之殘刑4 月5 日與第6
    、7 案接續執行（現仍執行中）。
二、呂榮華仍不思悔改，於前開觀察、勒戒執行完畢釋放後5 年
    內，另行基於施用第一級毒品海洛因、第二級毒品甲基安非
    他命之個別犯意，各於附表所示時間、地點，以附表所示方
    式，先後施用第一級毒品海洛因共3 次，及施用第二級毒品
    甲基安非他命1 次。嗣先後於附表所示之時、地為警查獲。
二、案經臺灣彰化地方法院檢察署檢察官偵查起訴。
    理  由
一、本件被告呂榮華所犯係死刑、無期徒刑、最輕本刑為3年以
    上有期徒刑以外之罪，其於準備程序就前揭被訴事實為有罪
    之陳述，經受命法官告知簡式審判程序之旨，並聽取其與公
    訴人之意見後，本院認無不得或不宜改依簡式審判程序進行
    之處，爰依刑事訴訟法第273條之1第1項、第284條之1，裁
    定本案由受命法官獨任進行簡式審判程序，合先敘明。
二、上開犯罪事實，有下列證據可資證明：
    (一)臺灣彰化地方法院檢察署施用毒品犯受保護管束人尿液檢
      體監管紀錄表（100年度偵字第574號卷宗第3頁）。
    (二)中山醫學大學附設醫院檢驗科藥物檢測中心尿液檢驗報告
      （100年度偵字第574號卷宗第4頁）。
    (三)臺灣彰化地方法院檢察署施用毒品犯受保護管束人尿液檢
      體監管紀錄表（100年度偵字第574號卷宗第6頁）。
    (四)中山醫學大學附設醫院檢驗科藥物檢測中心尿液檢驗報告
      （100年度偵字第574號卷宗第7頁）。
    (五)臺灣彰化地方法院檢察署施用毒品犯受保護管束人尿液檢
      體監管紀錄表（100年度偵字第751號卷宗第3頁）。
    (六)中山醫學大學附設醫院檢驗科藥物檢測中心尿液檢驗報告
      （100年度偵字第751號卷宗第4頁）。
    (七)臺灣高等法院被告前案紀錄表，及偵卷所附刑案資料查註
      紀錄表。
    (八)被告於警詢、偵訊及本院審理時之自白。
三、論罪科刑：
    (一)核被告所為，係分別犯毒品危害防制條例第10條第1 項之
      施用第一級毒品罪，及同條第2 項之施用第二級毒品罪（
      所犯各罪詳如附表所示）。被告於施用前持有第一、二級
      毒品之低度行為，應為施用之高度行為所吸收，不另論罪
      。被告所犯4罪，犯意各別，行為互殊，應分論併罰。
    (二)爰審酌被告前有施用毒品之前科，復曾執行觀察、勒戒之
      處分，及多次因施用毒品案件入獄服刑，猶未能戒除毒癮
      ，而再為本件施用毒品之犯行，尚乏禁絕毒害之決心，及
      其近因另案所犯施用毒品罪遭判刑而尚在執行，且其於本
      院審理時尚能坦認犯行，頗有悔悟之心，暨審酌被告之智
      識程度、素行紀錄等一切情狀，量處如主文所示之刑，以
      資儆懲。
四、如不服本判決應於收受判決後10日內向本院提出上訴書狀，
    並應敘述具體理由。其未敘述上訴理由者，應於上訴期間屆
    滿後20日內向本院補提理由書（須附繕本），切勿逕送上級
    法院。
據上論斷，應依刑事訴訟法第273條之1第1項、第299條第1項前
段、第310條之2、第454條第1項，毒品危害防制條例第10條第1
項、第2項，刑法第11條前段、第51條第5款，判決如主文。
本案經檢察官賴志盛到庭執行職務。
中    華    民    國  100     年    9     月    16    日
                  刑事第七庭      法  官  黃玉齡
以上正本證明與原本無異。
如不服本判決，應於收受判決後10日內向本院提出上訴書狀，並
應敘述具體理由；其未敘述上訴理由者，應於上訴期間屆滿後20
日內向本院補提理由書（均須按他造當事人之人數附繕本「切勿
逕送上級法院」）。
中    華    民    國  100     年    9     月    16    日
                                  書記官  黃鏽金
附錄論罪科刑法條：
毒品危害防制條例第10條
施用第一級毒品者，處 6 月以上 5 年以下有期徒刑。
施用第二級毒品者，處 3 年以下有期徒刑。
【附表】
┌─┬────┬──────┬───────┬──────────────┬──────┬──────┐
│編│犯罪時間│  犯罪地點  │施用毒品及其施│      查獲情形              │所犯法條    │    宣告刑  │
│號│（民國）│            │用方式        │                            │            │            │
├─┼────┼──────┼───────┼──────────────┼──────┼──────┤
│1 │100年1月│彰化縣埤頭鄉│以將海洛因摻入│於100 年1 月24日14時22分許，│毒品危害防制│呂榮華施用第│
│  │23日晚上│埤頭村中南路│香菸中持以吸食│因係受保護管束人，至臺灣彰化│條例第10條第│一級毒品，處│
│  │10時許  │148巷15號住 │之方式，施用第│地方法院檢察署採尿室報到後，│1 項。      │有期徒刑捌月│
│  │        │處          │一級毒品海洛因│經採尿人員對其採取尿液檢體送│            │。          │
│  │        │            │1次。         │驗，結果呈現嗎啡陽性反應。  │            │            │
├─┼────┼──────┼───────┼──────────────┼──────┼──────┤
│2 │100年2月│某友人停放在│以將海洛因摻入│於100 年2 月9 日15時2 分許，│毒品危害防制│呂榮華施用第│
│  │8日晚上7│彰化縣埤頭鄉│香菸中持以吸食│因係受保護管束人，至臺灣彰化│條例第10條第│一級毒品，處│
│  │時許    │斗苑路上之車│之方式，施用第│地方法院檢察署採尿室報到後，│1 項。      │有期徒刑捌月│
│  │        │內          │一級毒品海洛因│經採尿人員對其採取尿液檢體送│            │。          │
│  │        │            │1次。         │驗，結果呈嗎啡陽性反應。    │            │            │
├─┼────┼──────┼───────┼──────────────┼──────┼──────┤
│3 │100年2月│彰化縣埤頭鄉│以將海洛因摻入│於100 年3 月2 日14時43分許，│毒品危害防制│呂榮華施用第│
│  │28日晚上│埤頭村中南路│香菸中持以吸食│因係受保護管束人，至臺灣彰化│條例第10條第│一級毒品，處│
│  │6、7時許│148巷15號住 │之方式，施用第│地方法院檢察署採尿室報到後，│1 項。      │有期徒刑捌月│
│  │        │處          │一級毒品海洛因│經採尿人員對其採取尿液檢體送│            │。          │
│  │        │            │1次。         │驗，結果呈嗎啡及甲基安非他命│            │            │
│  │        │            │              │陽性反應。                  │            │            │
├─┼────┼──────┼───────┼──────────────┼──────┼──────┤
│4 │100年2月│彰化縣埤頭鄉│以將甲基安非他│於100 年3 月2 日14時43分許，│毒品危害防制│呂榮華施用第│
│  │28日晚上│埤頭村中南路│命置於玻璃吸食│因係受保護管束人，至臺灣彰化│條例第10條第│二級毒品，處│
│  │（距上開│148巷15號住 │器內點火燒烤成│地方法院檢察署採尿室報到後，│2 項。      │有期徒刑伍月│
│  │施用海洛│處          │煙霧狀後再吸入│經採尿人員對其採取尿液檢體送│            │。          │
│  │因時間約│            │體內之方式，施│驗，結果呈嗎啡及甲基安非他命│            │            │
│  │相隔10分│            │用第二級毒品甲│陽性反應。                  │            │            │
│  │鐘後)   │            │基安非他命1次 │                            │            │            │
│  │        │            │。            │                            │            │            │
└─┴────┴──────┴───────┴──────────────┴──────┴──────┘